臺灣新竹地方法院刑事判決
111年度易字第407號
公  訴  人  臺灣新竹地方檢察署檢察官
被      告  藍憲瑜




上列被告因詐欺案件，經檢察官提起公訴（111年度偵字第1881
號），被告於準備程序中就被訴事實為有罪之陳述，經本院告以
簡式審判之旨，並聽取公訴人及被告之意見後，本院合議庭裁定
由受命法官獨任依簡式審判程序審理，判決如下：
    主  文
藍憲瑜犯詐欺取財罪，處有期徒刑陸月，如易科罰金，以新臺幣
壹仟元折算壹日。
未扣案犯罪所得新臺幣壹拾柒萬元沒收，於全部或一部不能沒收
或不宜執行沒收時，追徵其價額。
    事  實
藍憲瑜與龔燕為址設新竹縣○○市○○路○段00號「依漫SPA美學會館
」之同事關係。明知其無投資或頂下「依漫SPA美學會館」之計
畫，竟意圖為自己不法之所有，基於詐欺取財之犯意，自民國11
0年4月間起，接續向龔燕佯稱：可合夥投資SPA會館之高利潤項
目及頂下龔燕與藍憲瑜任職之「依漫SPA美學會館」等事項獲利
，使龔燕陷於錯誤，陸續於附表所示之時間、地點，提領現金或
匯款如附表所示帳戶內之金額交予藍憲瑜，共計新臺幣（下同）
17萬元，作為投資款之用。嗣藍憲瑜向龔燕坦承已將上開款項投
資期貨虧損殆盡，上述投資事項均屬騙局，龔燕始知受騙。
    理  由
壹、程序事項
    本件被告藍憲瑜所犯係死刑、無期徒刑、最輕本刑為3年以
    上有期徒刑以外之罪，其於準備程序中就被訴事實為有罪之
    陳述，經法官告知簡式審判程序之旨，並聽取公訴人、被告
    之意見後，經本院合議庭裁定由受命法官獨任進行簡式審判
    程序，且依刑事訴訟法第273條之2規定，簡式審判程序之證
    據調查，不受第159條第1項、第161條之2、第161條之3、第
    163條之1及第164條至第170條規定之限制。
貳、實體事項：
一、訊據被告藍憲瑜對於上開犯罪事實，於本院準備程序及審理
    中均坦承不諱，核與告訴人龔燕於偵查及本院審理中指訴情
    節相符，且有告訴人龔燕申設永豐銀行存摺影本1份、渣打
    銀行歷史交易明細影本1份、被告藍憲瑜申設渣打銀行存摺
    影本1份、案外人鄧柏偉申設之郵局存摺影本1份、通訊軟體
    LINE對話記錄截圖1份、被告藍憲瑜書立之還款承諾書影本1
    份、渣打銀行110年11月5日渣打商銀字第1100040345號函暨
    檢附被告藍憲瑜申設帳戶之客戶基本資料及活期存款歷史交
    易明細查詢表附卷可稽（見他卷第4至11頁、第15至17頁）
    ，足認被告上揭出於任意性之自白與事實相符。本案事證明
    確，被告犯行堪以認定，應予依法論科。
二、論罪科刑
  ㈠核被告所為，係犯刑法第339條第1項之詐欺取財罪。
  ㈡被告先後以同一詐術向告訴人詐得如附表所示金額，在時間
    及空間上具有密切之關連性，侵害之法益相同，各舉動之獨
    立性甚為薄弱，客觀上難以強行區分為不同行為，法律上應
    視為數個舉動之接續施行，合為包括之一行為予以評價，為
    接續犯。
　㈢爰以行為人之責任為基礎，審酌被告正值青壯，卻不思憑己
    力以正當方法賺取所需，竟貪圖不法利益，虛構邀集告訴人
    龔燕投資或頂下「依漫SPA美學會館」等理由，遊說告訴人
    出資，使告訴人陷於錯誤而交付17萬元，顯見其無視法紀、
    漠視他人財產權益之心態，所為造成告訴人財產損害，亦破
    壞正常交易秩序，對民眾財產安全及社會治安均造成危害，
    殊為不該；復考量被告偵查中否認犯行、嗣於本院審理中始
    坦承犯行，且於偵查中稱有還款能力願意以每月5,000元之
    方式分期付款、於本院審理中則提出每月1萬元之分期付款
    方式，然均不為告訴人接受，且迄至本院宣判日前均未曾償
    還任何款項予告訴人之客觀情形，兼衡其詐騙手段及詐騙金
    額，暨其自陳高中畢業、現職服務業、離婚，與前妻共同扶
    養2子、家庭經濟狀況普通（見本院卷第115頁）等一切情狀
    ，量處如主文所示之刑，並諭知易科罰金之折算標準，以示
    懲儆。
三、沒收：
　  被告詐得之17萬元，為其犯罪所得，應依刑法第38條之1第1
    項前段規定宣告沒收，於全部或一部不能沒收或不宜執行沒
    收時，則應依同條第3項規定，追徵其價額。　　
據上論斷，應依刑事訴訟法第273條之1第1項、第299條第1項前
段，判決如主文。 
本案經檢察官陳榮林提起公訴，檢察官孫立婷到庭執行職務。
中　　華　　民　　國　　111 　年　　8 　　月　　31　　日
                  刑事第五庭  法  官   陳麗芬
以上正本證明與原本無異。
如不服本判決應於收受送達後20日內向本院提出上訴書狀，並應
敘述具體理由；其未敘述上訴理由者，應於上訴期間屆滿後20日
內向本院補提理由書( 均須按他造當事人之人數附繕本) 「切勿
逕送上級法院」。
中　　華　　民　　國　　111 　年　　8 　　月　　31　　日
                              書記官   田宜芳
附錄論罪法條：
中華民國刑法第339條
意圖為自己或第三人不法之所有，以詐術使人將本人或第三人之
物交付者，處5年以下有期徒刑、拘役或科或併科50萬元以下罰
金。
以前項方法得財產上不法之利益或使第三人得之者，亦同。
前二項之未遂犯罰之。
附表（時間為民國、金額為新臺幣）　　
編號 時間（民國） 地點 帳戶 金額 （新臺幣） 1 110年4月21日 新竹縣○○市○○路○段00號「依漫SPA美學會館」門口 永豐銀行00000000000000號帳戶 50,000元 2 110年4月22日 匯款至被告所有渣打銀行00000000000000號帳戶 渣打銀行00000000000000號帳戶 10,000元 3 110年4月28日   10,000元 4 110年5月21日 不詳 現金交付 30,000元 5 110年6月4日 新竹縣○○市○○路○段000號5樓之1 鄧柏偉郵局0000000-0000000號帳戶 70,000元